# 支付给物业公司的开办费

提问人：大葱拌牛肉 时间：2016-09-26 17:52:13
请问公司为了让物业公司进驻，支付给物业公司的开办费，该开办费为购置电脑，办公家具等物业公司必须的设备，请问应该双方各自应如何记账？

回答人：chenyiwei
这属于企业承担的额外支出。如果今后不论物业公司的服务年限和服务质量如何，该笔开办费都不能再收回，则建议在发生时直接予以费用化处理，不予以递延。